臺灣臺南地方法院刑事判決
110年度交訴字第9號
公  訴  人  臺灣臺南地方檢察署檢察官
被      告  盧治廷


上列被告因公共危險案件，經檢察官提起公訴（109年度偵字第2
1577號），被告於準備程序中就被訴事實為有罪之陳述，經本院
合議庭裁定由受命法官獨任進行簡式審判程序後，判決如下：
    主  文
盧治廷犯肇事致人傷害逃逸罪，累犯，處有期徒刑陸月，如易科
罰金，以新臺幣壹仟元折算壹日。
    事實及理由
一、犯罪事實：盧治廷（所涉過失傷害部分，業據檢察官為不起
    訴處分）於民國109年10月19日11時49分許，騎乘車牌號碼0
    00-000號普通重型機車，沿臺南市東區崇善路由東往西方向
    行駛至該路與該路232巷交岔路口，騎車時把玩手機單手騎
    車而疏未注意車前狀況，竟追撞在該處停等紅燈，由劉國隆
    騎乘之車牌號碼000-000號普通重型機車，致劉國隆人車倒
    地，並受有右側小腿擦挫傷等傷害。詎盧治廷明知已肇事致
    人受傷，竟僅短暫下車查看，未對傷者施以必要之救護或向
    警察機關報案，亦未留下聯絡方式，竟基於肇事逃逸之犯意
    ，逕自騎車離開現場而逃逸。嗣警方據報後循線查獲。案經
    劉國隆訴由臺南市政府警察局第一分局報告臺灣臺南地方檢
    察署檢察官偵查起訴。
二、本件被告盧治廷所犯係死刑、無期徒刑、最輕本刑為3年以
    上有期徒刑以外之罪，其於準備程序中就被訴事實為有罪之
    陳述，經法官告知簡式審判程序之旨，並聽取公訴人及被告
    之意見後，認宜為簡式審判程序，依刑事訴訟法第273條之1
    第1項規定，裁定進行簡式審判程序加以審理，則依據刑事
    訴訟法第273條之2、同法第159條第2項之規定，不適用傳聞
    法則有關限制證據能力之相關規定；並得依同法第310條之2
    之準用同法第454條之規定製作略式判決書（僅記載「證據
    名稱」），合先敘明。
三、上揭犯罪事實，有下列證據可資佐證：
  ㈠被告於警詢、偵訊之供述及本院準備程序中之自白。
  ㈡證人劉國隆於警詢及偵查中之證述。
  ㈢卷附臺南市政府警察局第一分局道路交通事故現場圖、道路
    交通事故調查表㈠㈡、台南市立醫院診斷證明書1份、事故現
    場、監視器畫面翻拍暨被告外觀照片24張、監視錄影光碟1
    片。
四、論罪科刑
  ㈠本件被告行為後，刑法第185條之4條文已有修正，並經總統
    於110年5月28日以華總一義字第11000050241號令公布，於
    同年月30日生效。修正前刑法第185條之4規定：「駕駛動力
    交通工具肇事，致人死傷而逃逸者，處1年以上7年以下有期
    徒刑。」修正後則規定：「駕駛動力交通工具發生交通事故
    ，致人傷害而逃逸者，處6月以上5年以下有期徒刑；致人於
    死或重傷而逃逸者，處1年以上7年以下有期徒刑。犯前項之
    罪，駕駛人於發生交通事故致人死傷係無過失者，減輕或免
    除其刑。」依修正前規定，不分行為人（駕駛人）之犯罪情
    節輕重，其法定刑一律為「1年以上7年以下有期徒刑」；修
    正後則按犯罪情節輕重，如行為人致人受輕傷而逃逸者「處
    6月以上5年以下有期徒刑」，若致人於死或重傷而逃逸者「
    處1年以上7年以下有期徒刑」；且行為人於發生交通事故致
    人死傷係無過失者，則可減輕或免除其刑。經比較後，以修
    正後之規定較有利於被告，依刑法第2條第1項但書規定，應
    適用修正後之刑法第185條之4規定論處。
  ㈡核被告所為，係犯刑法第185條之4之肇事致人傷害逃逸罪。
    被告前於108年間曾因酒後駕車之公共危險案件，經本院判
    處有期徒刑3月，於108年11月8日易科罰金執行完畢，此有
    卷附臺灣高等法院被告前案紀錄表可稽，其於5年以內再故
    意犯本件有期徒刑以上之罪，為累犯。惟依司法院大法官會
    議釋字第775號解釋意旨，被告前案所犯與本案之罪名及罪
    質均不相同，並無依累犯加重其刑之必要，附此敘明。
  ㈢爰審酌被告明知肇事致人受傷，竟擅自離去肇事現場，置被
    害人之傷勢於不顧，行為殊屬不該，惟被告犯後終能坦承犯
    行，並與被害人和解取得其原諒，頗有悔意，考量被告就本
    件肇事過失程度以及被害人所受傷害輕微，兼衡其自述五專
    肄業，未婚，目前與父母同住，從事冷凍食品工作，每月收
    入約2萬多元之家庭經濟狀況等一切情狀，量處如主文所示
    之刑。
據上論斷，應依刑事訴訟法第299條第1項前段、第273條之1第1
項、第310條之2，刑法第2條第1項但書、第185條之4、第47條第
1項、第41條第1項前段，判決如主文。
本案經檢察官林怡君提起公訴，檢察官廖羽羚到庭執行職務。
中　　華　　民　　國 　110　　年　 　7　　月　　30　　日
                    刑事第七庭    法　官  鄭銘仁
以上正本證明與原本無異。
如不服本判決應於收受本判決後20日內向本院提出上訴書狀，並
應敘述具體理由。其未敘述上訴理由者，應於上訴期間屆滿後20
日內向本院補提理由書狀（均須按他造當事人之人數附繕本）「
切勿逕送上級法院」。 
                                  書記官  陳姝妤
中　　華　　民　　國　　110 　年　　8 　　月　　2 　　日
附錄本案論罪科刑法條：
中華民國刑法第185條之4
駕駛動力交通工具發生交通事故，致人傷害而逃逸者，處6月以
上5年以下有期徒刑；致人於死或重傷而逃逸者，處1年以上7年
以下有期徒刑。
犯前項之罪，駕駛人於發生交通事故致人死傷係無過失者，減輕
或免除其刑。